【裁判字號】    94,上訴,2189
【裁判日期】    950224
【裁判案由】    毒品危害防制條例等
【裁判全文】
臺灣高等法院刑事判決                94年度上訴字第2189號
上  訴  人
即  被  告  丙○○
                    現於臺灣嘉義監獄執行中
上  訴  人
即  被  告  丁○○
上二人共同
指定辯護人  本院公設辯護人  周君穎
上列上訴人因毒品危害防制條例等案件，不服臺灣板橋地方法院
93年度訴字第2209號，中華民國94年3月24日第一審判決（起訴
案號：臺灣板橋地方法院檢察署93年度偵字第8501號），提起上
訴，本院判決如下：
    主  文
原判決撤銷。
丙○○共同販賣第一級毒品，累犯，處有期徒刑拾年，扣案門號
0000000000號行動電話壹支、犯罪所得新台幣捌仟伍佰元均沒收
，其中犯罪所得新台幣捌仟伍佰元，如全部或一部不能沒收時，
以其財性抵償之。又未經許可，持有可發射子彈具有殺傷力之改
造玩具手槍，累犯，處有期徒刑貳年，併科罰金新臺幣拾萬元，
罰金如易服勞役，以銀元佰元即新臺幣玖佰元折算壹日。扣案
之仿WALTHER廠PPK  /S型半自動手槍之改造金屬玩具手槍壹把（
含彈匣壹個，槍枝管制編號：0000000000號）沒收。應執行有期
徒刑拾壹年陸月，併科罰金新臺幣拾萬元，罰金如易服勞役，以
銀元佰元即新臺幣玖佰元折算壹日，扣案之門號0000000000號
行動電話壹支、犯罪所得新臺幣捌仟伍百元、仿WALTHER廠PPK/S
型半自動手槍之改造金屬玩具手槍壹把（含彈匣壹個，槍枝管制
編號：0000000000號）均沒收，其中犯罪所得新臺幣捌仟伍佰元
，如全部或一部不能沒收時，以其財產抵償之。
丁○○共同販賣第一級毒品，處有期徒刑捌年。扣案之門號0000
000000號行動電話壹支、犯罪所得新台幣捌仟伍佰元均沒收，其
中犯罪所得新台幣捌仟伍佰元，如全部或一部不能沒收時，以其
財產抵償之。
    事  實
一、丙○○前因違反毒品危害防制條例及犯竊盜罪等案件，經台
    灣板橋地方法院以90年度訴字第1217號分別判處有期徒刑9
    月、10月，應執行有期徒刑1年6月確定，於民國92年11月25
    日執行完畢。猶不知悔改，竟夥同有販賣第一級毒品海洛因
    犯意聯絡之胞弟丁○○，於93年4月29日下午2時58分許，綽
    號「古錐仔」之乙○○先撥打丙○○所使用之0000000000號
    行動電話告知欲購買半錢數量之毒品海洛因，嗣丙○○於翌
    日（93年4月30日）上午6時46分許，即以上開行動電話聯絡
    其弟丁○○，撥至丁○○上班地點之電話00000000號，由丁○○在臺北縣蘆洲市○○○街29巷1號其任職之「皇家保齡
    球館」旁交付數量半錢之毒品海洛因予乙○○，並向乙○○
    索價新臺幣（下同）8,500元，經乙○○於隔日給付價金8,
    500元予丙○○，以此方式販賣第一級毒品海洛因予乙○○
    一次。丙○○另又基於持有具有殺傷力之改造槍枝及子彈之
    犯意，於93年4月底某日，以35,000元之代價，在不詳地點
    ，向真實姓名年籍不詳、綽號「阿三」之成年男子，購買具
    有殺傷力之仿WALTHER廠PPK/S型半自動手槍之改造金屬玩具
    手槍一把（含彈匣一個，槍枝管制編號：0000000000號）及
    土造子彈11顆，放置在臺北縣蘆洲市○○路26巷38號3樓之
    住處，未經許可而持有。嗣丙○○、丁○○於93年5月12日
    下午3時30分許，在上址住處為警查獲，並扣得丙○○所有
    供自己施用之第一級毒品海洛因四包、安非他命六小包等物
    ，及丙○○所有供販賣毒品所用之門號0000000000號行動電
    話一支，且扣得丙○○持有之仿WALTHER廠PPK  /S型半自動
    手槍之改造金屬玩具手槍一把（含彈匣一個，槍枝管制編號
    ：000000 0000號）、土造子彈成品11顆（經送鑑試射6顆有
    殺傷力，餘5顆不具殺傷力）。
二、案經臺北縣政府警察局板橋分局報請臺灣板橋地方法院檢察
    署檢察官偵查起訴。
    理  由
一、被告丙○○、丁○○販賣第一級毒品海洛因部分：
(一)訊據被告丙○○、丁○○二人均矢口否認有何販賣第一級毒
    品海洛因之犯行，被告丙○○辯稱：伊並未販賣毒品，過去
    曾與乙○○出錢合買毒品，有時乙○○出的錢不夠要伊先墊
    ，所以二人間才有金錢糾紛，乙○○的毒品並不是伊販賣給
    他的，本件被警察查獲時，乙○○正好拿4,000元還伊，當
    伊下樓拿錢時，就被警察抓起來，當場警察並未查扣到毒品
    ，就是因為先前伊幫乙○○墊很多次錢，所以他才要還伊
    4,000元云云；被告丁○○則辯稱：93年4月30日是丙○○從
    南部打電話給伊，伊正在上班，丙○○說乙○○要還他錢，
    當時乙○○有二枚戒指放在伊位於臺北縣蘆洲市○○路26巷
    38號3樓的家中，丙○○要伊拿戒指還給乙○○，乙○○就
    會拿錢給伊，並沒有販賣或幫助販賣毒品海洛因給乙○○云
    云。然查：
１、被告丙○○、丁○○、證人乙○○於93年4月30日之通訊監
    察譯文，有如下之通話內容：「93年4月30日6時46分5秒000
    0000000（丙○○）打給000 00000（丁○○），甲：喂！找
    丁○○？乙：他睡著了。甲：叫他一下好不好？乙（丁○○
    ）：喂！甲：宗瀚嗎？你東西有沒有帶出去？乙：有啊！甲
    ：你拿半錢去給古錐仔，他在你公司旁釣蝦場。乙：好，啊
    錢呢？甲：錢跟他收啊！最少要收八千。乙：好。甲：他是
    還差我一萬四或一萬六。他如果不到八千就再加上去，問他
    現在差多少？再打電話給我。乙：好。甲：快拿過去，別睡
    了！乙：好。」；「93年4月30日6時50分19秒0000000000
    （古錐仔）打給000000000  0（丙○○），甲：喂！兄仔！
    乙：喂！甲：兄仔！要跟你講一下，東西是我朋友要的，他
    住新莊嘛！他沒辦過來，我出一萬半個，我有一萬嘛！我想
    兄仔拿給我拿去新莊，回來後看給你弟弟，還是你回來再來
    拿？乙：你拿給我弟弟，那是我弟弟的東西。甲：好啊！兄
    仔你幫我跟你弟弟說一下，我大概中午以前就回來了。乙：
    好啦！你看什麼時候能給他你要跟他講一下。甲：好。」；
    「93年4月30日6時52分56秒0000000000（丙○○）打給
    00000000（丁○○）甲：喂！請找丁○○？乙：請等一下．
    ．．喂（丁○○）！甲：宗瀚嗎？乙：是。甲：你還沒到嗎
    ？乙：還沒。甲：他在那邊一直等了。乙：好啦！我跟你講
    喔！他那個是他朋友要的，要半個喔！你去要跟他講半個八
    千五，要說那是你的東西。乙：好。甲：他會說他還沒辦法
    給你，要拿去給他朋友回來才給你，你問他什麼時間拿給你
    。乙：這樣好嗎？甲：古錐仔呢？乙：好啦！」，以上係被
    告丙○○、丁○○與關係人乙○○間之通話監聽內容，有臺
    灣板橋地方法院檢察署通訊監察書、臺北縣政府警察局板橋
    分局製作之監聽譯文表在卷可稽，而此監聽譯文雖係偵查犯
    罪機關單方面製作，但綜觀全案卷證，被告及訴訟關係人對
    其真實性均無爭執，自有證據能力。
２、刑事訴訟法第159條之2規定：被告以外之人於檢察事務官、
    司法警察官或司法警察調查中所為之陳述，與審判中不符時
    ，其先前之陳述具有較可信之特別情況，且為證明犯罪事實
    存否所必要者，得為證據。本件證人乙○○於警詢供稱：伊
    係以四分之一錢5,000元、半錢8,500元之代價向被告丙○○
    購買毒品海洛因，其於93年4月30日上午6時50分許聯絡被告
    丙○○後，同日即由丁○○在皇家保齡球館旁交付數量半錢
    價值8,500元之海洛因給我，於隔日才將8,500元給付予丙○○等情（93年5月13日警詢筆錄）；證人乙○○於原審證言
    時雖稱：伊於做筆錄之前曾遭警察動手毆打，所以筆錄沒有
    看清楚，伊不知警察有沒有照其敘述記明，警員莊其淵有隨
    便打伊，全身都打云云，惟經原審訊問其遭警毆打受傷情形
    時，又清楚證述其並未因此而有受傷等語（見原審94年3 月
    10日審判筆錄第13至16頁），證人即臺北縣政府警察局板橋
    分局警員莊啟淵、蘇國忠於原審審理時，亦均結證稱：未對
    乙○○施以恐嚇、脅迫或誘導等情（見同上審判筆錄第6頁
    、第10頁），可見乙○○於警詢之證述具有任意性。證人乙○○於原審具結後經交互詰問時證稱：有時我會委託被告丙○○幫我買毒品，有時我會拿錢給他，託他幫我買；我不是
    跟他合買，我是跟他拿，他說貨不是他的、錢交給丙○○、
    貨向被告丙○○拿；警詢筆錄大致看過再簽名、警詢筆錄所
    載與事實相符等語（見同上筆錄第14頁至第16頁）。嗣乙○○於本院審理時證稱：93年4月30日那天我沒有去，我事先
    有與被告丙○○約要拿錢給他，他叫我拿給他弟弟即被告瀚
    就可以，我們有約在釣蝦場見面，後來因為我有事情，我就
    沒有赴約；我有施用海洛因，來源有幾次是我打電話給被告
    勝，說要拿毒品，我先去找被告勝，被告勝就帶我一起去找
    他朋友，我拿錢給被告勝，被告勝就拿錢給他朋友，因為被
    告勝也一起買毒品，我們二人就一起買毒品施用等語（本院
    審判筆錄第4、5頁）。證人乙○○於警詢、原審及本院審理
    之之證述內容，前後不一，而有不符之情況，惟其警詢之證
    言與上開監聽譯文內容相符，顯具有較可信之特別情況，且
    為證明犯罪事實所必要，證人乙○○於警詢之證言，自得為
    證據。
３、被告丁○○於警詢時供稱：被告丙○○於93年4月30日6時52
    分56秒以0000000000號行動電話打到00000000號電話，要其
    帶毒品販賣給綽號「古錐仔」的男子乙○○，數量是半錢，
    價錢為8,500元，我與古錐在我公司 (台北縣蘆洲市○○○
    街29巷1號) 前碰面等語（見同上偵查卷宗第9頁）。核與證
    人乙○○警詢之證言及通訊監察譯文所載內容均相符，證人
    乙○○既能明白證述當日見面地點，足認二人確有碰面由被
    告丁○○交付毒品之事。被告丁○○於原審先稱：當時丙○○從南部打電話給我，說乙○○要還錢，當時乙○○有二個
    戒指放在三民路二十六巷三八號三樓的家中，要我拿戒指還
    給乙○○，乙○○會拿錢給我等語（原審卷第132頁），嗣
    改稱：我哥哥有打電話給我，但我當時在上班，我沒有實際
    去做，當時沒有說要在那裡交給證人潘等語 (原審卷第211
    頁)；前後已不一致。嗣於本院審理時，聲請傳喚證人即皇
    家保齡球館櫃台小姐甲○○，證稱：93年4月30日淩晨我上
    班自0時至8時，我是櫃台人員，如果人員要出入，要跟我們
    櫃台人員講，保齡球館有二個出入口，我都看得到，當天好
    像有電話找他，沒有聽到談話內容，有聽到說要叫他出去，
    被告瀚說他不能出去等語 (本院94年12月14日審判筆錄第8
    頁至11頁)。惟證人係櫃台小姐，須負責接電話、換錢幣等
    多項工作，衡情不可能隨時盯著店內每一個人進出大門，被
    告丁○○自白係在保齡球館門前交貨，時間甚短，並非不假
    外出，衡情亦無告知櫃台之必要；且證人既稱聽不到被告丁○○電話中談話內容，卻獨聽到其說「不能出去」這一句話
    ，顯有違常情，其證詞顯係迴護被告之詞，且與被告丁○○
    上開警詢自白不符，自不可採。
４、93年5月12日下午3時30分，在被告丙○○住處查獲白粉四包
    、電子磅秤一臺、門號0000000000號行動電話一支，及分裝
    袋六十八個、現金四千元等物，有扣押筆錄乙紙可參，扣案
    之四包白粉經送法務部調查局鑑定結果，含有第一級毒品海
    洛因成分，合計淨重3.70公克（空包裝重1.15公克），純度
    84.06％，有該局93年6月18日調科壹字第060008411號鑑定
    通知書附卷可憑。惟訊據被告丙○○否認上開毒品係意圖販
    賣而販入，辯稱：是我要方便出門供己施用時，才這樣分裝
    的，查獲之四千元，是乙○○拿來還我的等語。證人乙○○
    於本院審理時亦證稱：原本我欠被告勝的錢，當天我是拿錢
    去還給被告勝的，不是給付買毒品的錢 (本院99年12月14日
    筆錄第7頁)。且警方於查獲當日並未自乙○○身上查獲毒品
    ，足認扣案四千元確實係證人乙○○償還被告丙○○之錢，
    當日二人並無毒品交易，亦無證據足認係之前毒品交易所得
    之財物。另扣押物中有注射針筒、吸食器等施用工具，被告
    丙○○查獲後採尿送驗，有安非他命及嗎啡陽性反應，亦有
    尿液檢驗報告乙紙在卷可稽，足認被告丙○○確有施用毒品
    海洛因、安非他命之行為，自不能排除扣案毒品係為供己施
    用，且無證據足認上開扣案之毒品係被告丙○○意圖販賣而
    販入，扣案之電子磅秤、吸管、分裝袋即不能逕認定係供販
    賣之用。至扣案之行動電話四支，其中0000000000號行動電
    話，係被告丙○○所有，且於93年4月29日使用與乙○○連
    絡，可認為供販賣毒品連絡之用，其餘三支行動電話（門號
    0000000000、0000000000、0000000000），並無證據足認與
    販毒有關，附此敘明。
５、綜上各節，足認被告丙○○在得知乙○○欲買毒品後，馬上
    聯絡被告丁○○負責交付毒品海洛因予乙○○，並告知其應
    付價錢後，再由乙○○另日給付價金8,500元予被告丙○○
    ，被告丙○○、丁○○確有販賣第一級毒品海洛因一次之犯
    行。
二、被告丙○○持有改造金屬玩具手槍及土造子彈部分：
    上揭被告丙○○未經許可持有可發射子彈具有殺傷力之改造
    玩具手槍及土造子彈之犯罪事實，有扣案之仿WALTHER廠PPK
    /  S型半自動手槍之改造金屬玩具手槍一把（含彈匣，槍枝
    管制編號：0000000000號）、土造子彈11顆可資佐證。且被
    告所持有而為警查獲之上開槍、彈，經送內政部警政署刑事
    警察局鑑定結果，認槍枝管制編號：0000000000號之改造手
    槍一把，係由仿WALTHER廠PPK  /S型半自動手槍製造之玩具
    手槍換裝土造金屬槍管而成之改造手槍，機械性能良好，可
    擊發適用子彈，認具殺傷力；又扣案之子彈成品11顆，檢察
    官送鑑定時，均認係土造子彈（內具直徑約7.8mm之土造金
    屬彈頭），經採樣4顆試射，其中2顆可擊發，認具殺傷力，
    有該局93年5月25日刑鑑字第0930106247號槍彈鑑定書一件
    在卷可稽，嗣本院再將其餘七顆送鑑定結果，其中4顆可擊
    發，認具殺傷力，餘3顆，無法擊發，認不具殺傷力，亦有
    同署95年1月11日函乙紙在卷可參，此部分罪證明確，犯行
    亦可認定。
三、按被告行為後，槍砲彈藥刀械管制條例業經修正，並於94年
    1 月26日經總統公布而於94年1 月28日生效，修正後之槍砲
    彈藥刀械管制條例固刪除舊法第11條，惟修正後之槍砲彈藥
    刀械管制條例第8 條則規定：「未經許可，製造、販賣或運
    輸鋼筆槍、瓦斯槍、麻醉槍、獵槍、空氣槍或第四條第一項
    第一款所定其他可發射金屬或子彈具有殺傷力之各式槍砲者
    ，處無期徒刑或五年以上有期徒刑，併科新臺幣一千萬元以
    下罰金。未經許可，轉讓、出租或出借前項所列槍枝者，處
    五年以上有期徒刑，併科新臺幣一千萬元以下罰金。意圖供
    自己或他人犯罪之用，而犯前二項之罪者，處無期徒刑或七
    年以上有期徒刑，併科新臺幣一千萬元以下罰金。未經許可
    ，持有、寄藏或意圖販賣而陳列第一項所列槍枝者，處三年
    以上十年以下有期徒刑，併科新臺幣七百萬元以下罰金。第
    一項至第三項之未遂犯罰之」，是就未經許可，製造、販賣
    、運輸、轉讓、出租、出借、持有、寄藏及意圖販賣而陳列
    槍砲彈藥刀械管制條例第4 條第1 項第1 款所定其他可發射
    金屬或子彈具有殺傷力之各式槍砲之處罰法條已移列為修正
    後槍砲彈藥刀械管制條例第8 條，而未經許可，持有可發射
    子彈具有殺傷力之改造玩具手槍者，依修正前槍砲彈藥刀械
    管制條例第11條第4 項之規定，其法定刑為「一年以上七年
    以下有期徒刑，併科新臺幣七百萬元以下罰金」，惟修正後
    槍砲彈藥刀械管制條例第8 條第4 項之規定，其法定刑則為
    「三年以上十年以下有期徒刑，併科新臺幣七百萬元以下罰
    金」，新舊法比較結果，以修正前槍砲彈藥刀械管制條例第
    11 條 第4 項之規定有利於被告，是依刑法第2 條第1 項但
    書之規定，自應適用修正前槍砲彈藥刀械管制條例第11條第
    4 項之規定論處。
四、次按海洛因係毒品危害防制條例第2條所稱之第一級毒品。
    核被告丙○○、丁○○所為，均係犯毒品危害防制條例第4
    條第1項之販賣第一級毒品罪；被告丙○○又另犯修正前槍
    砲彈藥刀械管制條例第11條第4項之未經許可持有可發射子
    彈具有殺傷力之改造玩具手槍罪、槍砲彈藥刀械管制條例第
    12 條第4項之持有具殺傷力之子彈罪。被告丙○○、丁○○
    二人就販賣第一級毒品部分，具有犯意聯絡及行為分擔，為
    共同正犯，公訴意旨原認被告丁○○所犯係幫助販賣第一級
    毒品部分，然此部分業經檢察官於原審審理時到庭陳述更正
    為共同正犯，併此敘明。又被告丙○○以一行為，同時持有
    具殺傷力之改造玩具手槍及子彈而觸犯二罪名，為想像競合
    犯，應依刑法第55條之規定，從較重之未經許可持有可發射
    子彈具有殺傷力之改造玩具手槍罪處斷。被告丙○○所犯上
    揭販賣第一級毒品罪、未經許可持有可發射子彈具有殺傷力
    之改造玩具手槍罪二罪之間，犯意各別，行為互殊，應予分
    論併罰。
五、公訴意旨另以被告丙○○於93年4月間起，以四分之一錢3,
    000元、或以半錢8,500元不等之價錢，連續販賣第一級毒品
    海洛因予不詳姓名之人，尚涉有毒品危害防制條例第4條第1
    項之販賣第一級毒品罪嫌云云，惟細究全案卷證，此部分除
    監聽譯文外，未見有其他事證相佐，而上開監聽譯文就此部
    分，固可知有關於毒品事項之交談，但就販賣毒品之對象、
    價格及交易方式等亦無具體、明確之呈現，自無從認定其販
    賣事實。另經警於93年5月12日下午3時30分許扣案之4,000
    元，尚無證據足認係被告丙○○販賣毒品海洛因之對價所得
    ，已如上述，亦不能據以證明被告丙○○販毒之證據。此外
    ，復查無其他積極具體、確切之證據之證據足資認定被告丙○○於93年4月29日有販賣第一級毒品海洛因予乙○○之外
    ，尚有於93年4月間有販賣第一級毒品海洛因犯行，此部分
    原應為無罪之諭知，惟公訴意旨認此部分與前開有罪部分有
    連續犯之裁判上一罪關係，爰不另為無罪之諭知。至93年5
    月12日查獲之毒品，不能證明係意圖販賣而販入，或有販賣
    行為，自為起訴效力所不及，附此敘明。
六、原審因認被告二人犯行事證明確，予以論罪科刑，固非無見
    ，惟 (一) 、被告丙○○扣案之子彈成品11顆，經鑑定結果
    共6顆有殺傷力，原審僅依檢察官送鑑定結果，逕認未鑑定
    之7顆亦有殺傷力，予以宣告沒收，自有未洽；(二)、93年5
    月12日查獲之第一級毒品海洛因，並無證據足認係被告丙○○意圖販賣而販入，原審逕認係供販毒之用，而諭知扣案之
    毒品沒收銷燬、電子秤、分裝袋沒收，亦乏依據。被告丙○○上訴，否認販賣毒品，並主張持有槍彈部分量刑過重；被
    告丁○○上訴，否認共同販賣毒品，固無理由，惟原判決既
    有上開可議之處，仍應由本院將原判決撤銷改判。爰審酌被
    告丙○○前因違反毒品危害防制條例及犯竊盜罪等案件，經
    台灣板橋地方法院以90年度訴字第1217號分別判處有期徒刑
    9月、10月，應執行有期徒刑1 年6 月確定，於92年11月25
    日執行完畢，此有本院被告全國前案紀錄表在卷可按，其於
    有期徒刑執行完畢後5年之內，再犯本案之罪，係屬累犯，
    應依刑法第47條規定加重其刑，惟因販賣第一級毒品罪法定
    刑係死刑及無期徒刑不得加重，僅就未經許可持有可發射子
    彈具有殺傷力之改造玩具手槍罪法定刑係有期徒刑部分加重
    其刑。又被告二人販賣第一級毒品海洛因予他人施用，固戕
    害他人之身心，惟念其等年紀尚輕，涉世未深，一時貪念而
    觸法，所販海洛因毒品次數僅一次、數量不多，與販賣毒品
    之數量達數公斤以上之危害情形不同，誠屬法重情輕，倘對
    其販賣海洛因之犯行科以法定最輕本刑之無期徒刑，猶嫌過
    重，衡情尚有可憫恕之處，爰依刑法第59條之規定，減輕其
    刑，即法定刑死刑減為無期徒刑或15年以上12年以下有期徒
    刑，無期徒刑則減為7年以上有期徒刑。爰審酌被告丙○○
    、丁○○販賣第一級毒品之行為，擴散毒品之散布，輕則戕
    害他人身心，重則引發更多各種犯罪，被告丙○○另又持有
    具殺傷力之改造金屬玩具手槍及子彈，均為多種犯罪之源頭
    ，對社會國家之傷害頗深，且被告等侵害法益鉅大，及犯罪
    後態度等一切情狀，分別量處如主文所示之刑，被告丙○○
    併科罰金部分並諭知易服勞役之折算標準，並定其應執行之
    刑，以資懲儆。
七、扣案之海洛因四包（合計淨重3.70公克），係查獲之第一級
    毒品，但非供本件販賣毒品之用，爰不諭知予以沒收銷燬。
    又扣案門號0000000000號行動電話1支，為被告丙○○所有
    供其販賣毒品連絡用之物；被告等販賣第一級毒品海洛因所
    得共8,500元，係因犯罪所得之財物，基於共犯連帶之原則
    ，均應依毒品危害防制條例第19條第1項之規定，併予宣告
    沒收，其中犯罪所得財物8,500元如全部或一部不能沒收時
    ，以其財產抵償之。又扣案之仿WALTHER廠PPK /S型半自動
    手槍之改造金屬玩具手槍一把（含彈匣一個，槍枝管制編號
    ：0000000000號），係屬違禁物，爰依刑法第38條第1項第1
    款規定，均併予宣告沒收。扣案之11顆改造子彈成品，經全
    部試射後，已不具殺傷力、半成品七顆，經送驗後認不具殺
    傷力，有上開內政部警政署刑事警察局槍彈鑑定書在卷可參
    ，均非屬違禁物，亦無證據足認係供預備製造之用，無庸宣
    告沒收。本件其餘扣案物，包括電子磅秤、第二級毒品安非
    他命六包、大麻、注射針筒一支、吸食器一個、吸食燈泡一
    組、吸管四支、分裝袋68只、行動電話三支（門號00000000
    00、0000000000、0000000000）、現金4,000元，雖均為被
    告丙○○所有之物，惟與本件被告等販賣第一級毒品海洛因
    之犯行無直接關連性，不併予宣告沒收。惟扣案之第一、二
    級毒品，既係違禁物，應由檢察官另行聲請宣告沒收銷燬，
    併此敘明。
八、據上論斷，應依刑事訴訟法第369條第1 項前段、第364條、
    第299條第1項前段，毒品危害防制條例第4條第1項、第19條
    第1項、修正前槍砲彈藥刀械管制條例第11條第4項、第12條
    第4 項，刑法第11條前段、第2條第1項但書、第28條、第55
    條、第47條、第59條、第51條第5款、第42條第2項、第38條
    第1項第1款，現行貨幣單位折算新台幣條例第2 條，罰金罰
    鍰提高標準條例第2條，判決如主文。
本案經檢察官陳明光到庭執行職務。
中    華    民    國    95    年    2     月    24    日
                  刑事第五庭審判長法  官  吳  敦
                                  法  官  張傳栗
                                  法  官  陳世宗
以上正本證明與原本無異。
如不服本判決，應於收受送達後十日內向本院提出上訴書狀，其
未敘述上訴之理由者並得於提起上訴後十日內向本院補提理由書
（均須按他造當事人之人數附繕本）。
                                  書記官  何閣梅
中    華    民    國    95    年    2     月    24    日


司法院資訊處製作；財團法人民間司法改革基金會備份。
